【裁判字號】    99,交聲,1774
【裁判日期】    990705
【裁判案由】    交管條例聲異
【裁判全文】
臺灣板橋地方法院交通事件裁定        99年度交聲字第1774號
原處分機關  交通部公路總局臺北區監理所
異  議  人
即受處分人  甲○○
上列異議人即受處分人因違反道路交通管理處罰條例事件，對於
交通部公路總局臺北區監理所中華民國99年6 月7 日所為之處分
（原處分案號：北監營裁字第裁40-C00000000號），聲明異議，
本院裁定如下：
    主  文
異議駁回。
    理  由
一、原處分意旨略以：異議人即受處分人甲○○於民國99年4 月
    16日20時30分許，駕駛車號471-NE號營業小客車，行經臺北
    縣三重市○○街與重陽路之交岔路口時，有「駕車行經有燈
    光號誌管制之交岔路口闖紅燈（闖紅燈左轉〈西向北〉）」
    之違規行為，經臺北縣政府警察局三重分局三重派出所警員
    當場攔停，並填製臺北縣警察局北縣警交大字第C00000000
    號舉發違反道路交通管理事件通知單（下稱舉發通知單）舉
    發，再經原處分機關於99年6 月7 日以北監營裁字第裁40-C
    00000000號違反道路交通管理事件裁決書，依道路交通管理
    處罰條例第53條第1 項之規定，裁處罰鍰新臺幣（下同）2,
    700 元，並依同條例第63條第1 項第3 款（原裁決書漏載第
    3 款）之規定，記違規點數3 點。
二、異議意旨略以：伊於號誌轉為綠燈時才左轉，並未闖紅燈左
    轉，警方僅單方認定伊闖紅燈左轉，而未提出照片證據，自
    無從證明伊有違規，警方不應僅為業績，增加平民百姓的負
    擔，為此聲明異議，請求撤銷原處分云云。
三、按汽車駕駛人，行經有燈光號誌管制之交岔路口闖紅燈者，
    處新臺幣1,800 元以上5,400 元以下罰鍰；又汽車駕駛人駕
    駛汽車違反道路交通管理處罰條例第53條規定者，除應依該
    條所規定之罰鍰處罰外，並記違規點數3 點，道路交通管理
    處罰條例第3 條第8 款、第53條第1 項、第63條第1 項第3
    款分別定有明文。
四、經查：
  (一)本件舉發路口即臺北縣三重市○○街與重陽路之交岔路口，
    設置有燈光號誌管制之情，為異議人所不爭執，並經證人即
    舉發警員施富國於本院訊問時證述明確（見本院卷第18頁反
    面），堪信屬實。再異議人於前揭時、地，駕駛車號471-NE
    號營業小客車違規闖紅燈之情，業據證人施富國於本院訊問
    時具結證稱：我當天是執行巡邏勤務，騎車經過該路口，並
    且在該處停等紅燈，異議人駕駛計程車在我旁邊的內側車道
    ，本來也在停等紅燈，異議人就慢慢往前行然後左轉，當時
    號誌還是紅燈，並還沒有轉成綠燈，異議人是紅燈左轉，我
    一看到並且在確定異議人完成紅燈左轉的動作後，我就追上
    去把異議人攔下來等語（見本院卷第18頁反面），而證人施
    富國係於執行勤務當中，偶然發現本件違規事實，衡情應無
    設詞攀誣，或虛構違規事實以陷害異議人之可能。況警員執
    行公務時，本身即受有行政懲處責任之監督，且其到庭具結
    作證，更係以刑事責任擔保其證言之真實性，故證人前開證
    述內容，以及其所記錄舉發之本件違規事實，應無不可採信
    之處，且證人施富國亦明確證稱：（問：你確定異議人在左
    轉的時候，號誌還是紅燈？）是的。（問：當時你的視線有
    無被遮住？）沒有，我是第1 輛車，異議人也是第1 輛車。
    （問：你是否認識異議人？）不認識。（問：你是否能夠確
    定異議人是紅燈左轉？）確定等語（見本院卷第18頁反面至
    19頁），足徵證人施富國確有親眼目擊異議人駕駛前開營業
    小客車，違規闖紅燈之行為，自無錯認誤判之虞。是異議人
    空言辯稱：伊於號誌轉為綠燈時才左轉，並未闖紅燈左轉云
    云，無非事後卸責之詞，難以採信。
  (二)異議人另辯稱：本件並未提出照片證據，自無從證明伊有違
    規云云，然對於駕駛人闖紅燈之違規行為，法無明文須以照
    片或錄影紀錄憑以認定，自應由行政機關本於職權調查一切
    證據後認定之，否則，倘要求一律須以照片或錄影紀錄證明
    ，非但虛耗國家資源，且顯然違反道路交通行政具有之機動
    、迅速、多元特性，有害主管機關稽查不法、維護道路交通
    安全之行政目的。故執勤員警本乎個人之感官知覺，親自見
    聞客觀情狀所為之證述，亦屬合法之證據資料，倘經調查結
    果，認其證詞明確，無故意構陷及錯認誤判之虞，具有相當
    之證明力，據以認定違規事實成立者，洵屬法之所許。從而
    ，異議人前開所辯，尚有誤會。
五、綜上所述，本件異議人確有於前揭時、地，有「駕車行經有
    燈光號誌管制之交岔路口闖紅燈」之違規行為，事證明確。
    從而，原處分機關依道路交通管理處罰條例第53條第1 項之
    規定，裁處罰鍰2,700 元，並依同條例第63條第1 項第3 款
    之規定，記違規點數3 點，其認事用法均無違誤，裁罰亦無
    不當，本件異議為無理由，應予駁回。
據上論斷，應依道路交通管理處罰條例第87條第2 項，道路交通
案件處理辦法第19條，裁定如主文。
中    華    民    國    99    年    7     月    5     日
                  交通法庭    法  官  鄧雅心
以上正本證明與原本無異。
如不服本裁定，應於送達後5 日內，向本院提出抗告狀。
                              書記官  王小芬
中    華    民    國    99    年    7     月    5     日

司法院資訊處製作；財團法人民間司法改革基金會備份。
